【裁判字號】    88,訴,1823
【裁判日期】    890310
【裁判案由】    違反槍砲彈藥刀械管制條例
【裁判全文】
台灣台中地方法院刑事判決                        八十八年度訴字第一八二三號
    公  訴  人  台灣台中地方法院檢察署檢察官
    被      告  己○○
                甲○○
                丙○○
右列被告等因傷害等案件，經檢察官提起公訴（八十八年度偵字第一七二五一、七六
九０號），本院判決如左：
    主  文
己○○、甲○○、丙○○共同傷害人之身體，各處拘役肆拾日，如易科罰金均以佰
元折算壹日。
己○○被訴違反槍砲彈藥刀械管制條例部分無罪。
    事  實
一、甲○○曾因犯搶奪罪，經本院於民國八十四年十月十九日判處有期徒刑八月，緩
    刑五年，於同年十一月十八日確定，現仍在緩刑期間。
二、緣丙○○與乙○○於民國八十八年三月十七日十四時許，在台中縣太平市○○路
    ○段「國軍台中總院」後方發生口角，乙○○以鑰匙丟擲丙○○，並作勢欲毆打
    丙○○，丙○○逃離現場後為圖報復，邀來己○○、甲○○及另位姓名年籍不詳
    之成年男子，由己○○駕駛車牌號碼ＯＧ─四二三一號自用小客車搭載其餘三人
    ，至台中縣太平市○○○街十七號乙○○住處附近，適為自外返家之乙○○所見
    ，乙○○乘其四人未發覺其行蹤之際，騎乘機車逃離，並打電話要求其妻舅即案
    外人戊○○騎乘機車搭載其由小巷返回上址住處，不意行經台中縣太平市○○路
    ○段四０五巷時，又遭己○○、甲○○、丙○○及該姓名年籍不詳之成年男子遇
    上，其四人即將乙○○自機車上拉下，並基於傷害之犯意聯絡，共同出手毆打乙○○，致乙○○受有右手三處擦傷（０．１Ｘ０．３公分，０．１Ｘ０．３公分
    ，０．２Ｘ０．４公分）及右腳第二足趾瘀傷１．５Ｘ１．５公分等傷害。
二、案經乙○○訴由台中縣警察局霧峰分局報請台灣台中地方法院檢察署檢察官偵查
    起訴。
    理  由
壹、有罪部分
一、訊之被告丙○○、己○○、甲○○三人固不諱言曾於右揭時地因丙○○與告訴人
    乙○○發生糾紛，由丙○○邀集另二人及一年籍姓名不詳之成年男子欲找告訴人
    理論等情，然均矢口否認有傷害告訴人之犯行，被告己○○、甲○○辯稱：其二
    人僅與告訴人互相拉扯，但並未傷害告訴人，被告丙○○則以：伊並未傷害告訴
    人，反遭告訴人傷害等語置辯。經查，右揭事實，迭據告訴人於警訊、偵查中、
    本院調查及審理時指訴綦詳，且有診斷證明書一紙附卷可稽，復與證人即告訴人
    之妻舅戊○○於警訊中證稱：伊於八十八年三月十七日下午騎乘機車搭載告訴人
    行經台中縣太平市○○路○段四０五巷時，有多名男子將告訴人自機車上拉下後
    加以毆打，及目擊證人黃榮貴於偵查中結證稱：伊於八十八年三月十七日十四、
    十五時許，駕駛小貨車經過八０三醫院附近，見有三、四人追打告訴人等語大致
    符合，顯見告訴人前揭指訴應堪採信，被告三人所辯上情顯係卸責之詞，不足採
    信，本件事證明確，被告等之傷害犯行均堪認定。
二、核被告己○○、丙○○、甲○○三人所為，均係犯刑法第二百七十七條第一項之
    傷害罪。被告三人與另名年籍、姓名不詳之成年男子就上開犯行間，有犯意聯絡
    及行為分擔，均係共同正犯。爰審酌被告己○○曾有傷害、賭博等前科、被告丙○○則有竊盜、違反麻醉藥品管理條例等前科、被告甲○○曾因犯搶奪罪，經本
    院於八十四年十月十九日判處有期徒刑八月，緩刑五年，於同年十一月十八日確
    定，現仍在緩刑期間（均見卷附本院被告全國前案紀錄表）、素行均非佳、其等
    犯罪之動機、目的、手段、告訴人所受傷勢、犯後均否認犯行、態度不佳等一切
    情狀，各量處如主文所示之刑，並諭知易科罰金之折算標準。
貳、無罪部分
一、公訴意旨略以：被告己○○於八十八年三月十七日十七時許，駕駛車牌號碼ＯＧ
    ─四二三一號自用小客車追趕乙○○至台中縣太平市○○路○段三一三號前，不
    慎追撞案外人黃信介所駕駛之自用小客車，警員據報至現場處理，在己○○外套
    口袋發現一顆無法擊發，不具殺傷力之改造子彈，進而在己○○自用小客車內左
    前置物箱內查獲己○○未經許可而持有可供發射子彈之改造手槍一把，因認被告
    己○○涉犯槍砲彈藥刀械管制條例第十一條第四項之罪嫌云云。
二、按犯罪事實應依證據認定之，無證據不得推定其犯罪事實；不能證明被告犯罪或
    其行為不罰者，應諭知無罪之判決，刑事訴訟法第一百五十四條、第三百零一條
    第一項分別定有明文。公訴人認被告己○○涉犯槍砲彈藥刀械管制條例第十一條
    第四項之罪嫌，無非以其係經警員在其外套口袋位置摸到子彈並取出後，警員方
    進一步搜索其自用小客車並找出扣案之改造手槍，並非己○○主動告知警員，又
    該槍枝經送鑑定結果，係仿ＷＡＬＴＨＥＲ廠７．６５ＭＭ半自動手槍製造之玩
    具槍，換裝車通之金屬槍管改造而成，擊發機械正常，可發射子彈，認具殺傷力
    ，有內政部警政署刑事警察局鑑驗通知書一紙在卷可憑，為其主要論據。訊之被
    告己○○固不諱言扣案之槍枝係警員於右揭時地自其所駕駛之車牌號碼ＯＧ─四
    二三一號自用小客車前座置物箱內扣得，惟堅決否認有何持有可發射子彈具有殺
    傷力之槍枝犯行，辯稱：伊於八十八年三月十七日下午原與同案被告甲○○及另
    數名友人在同案被告丙○○住處玩牌，後聽得屋外有人吵架而出外查看，見有人
    騎乘機車搭載乙○○，乙○○持槍朝伊射擊，伊遂將槍搶下，放在伊所駕駛前述
    自用小客車之前座置物箱內，另將自該槍枝內掉落之子彈置於外套口袋內，該等
    槍枝及子彈原非伊所持有等語。經查，同案被告甲○○自警訊、偵查及本院審理
    時一再供稱：伊與被告己○○及同案被告丙○○等人於八十八年三月十七日下午
    在台中縣太平市○○路○段四０五巷四號玩牌時，綽號「二頭」之男子持扣案之
    槍枝在距離其等約五十公尺處先後射擊二次，惟均未擊發，該男子第三次拉槍枝
    滑套時，伊與己○○即衝向該名男子將之制服，己○○並將該槍枝搶下等語，而
    乙○○於警訊時亦坦言其綽號確係「二頭」，是同案被告甲○○就扣案槍枝來源
    之供述與被告己○○前述辯解核相符合。另證人黃信介於偵查中證稱：伊所駕駛
    之自用小客車於八十八年三月十七日十七時許，在台中縣太平市○○路○段三一
    三號前，遭被告己○○駕駛之車牌號碼ＯＧ─四二三一號自用小客車追撞，警員
    據報至現場處理，己○○曾與警察發生爭執，經伊勸告後由警察帶己○○至伊車
    後談話，未久，伊見警察搜索己○○所駕駛自用小客車之後車廂，己○○稱在其
    駕駛座旁前座置物箱，警察遂在該處取出一把槍，及證人即台中縣警察局霧峰分
    局警員丁○○於本院審理時結證稱：伊與同事於八十八年三月十七日至台中縣太
    平市○○路○段四０五巷附近執行勤務時發現被告己○○，伊同事在該被告口袋
    內發現一枚子彈，另依被告己○○之供述，在其所駕駛自用小客車前座之置物箱
    內尋得槍枝，據被告己○○供稱槍枝及子彈係乙○○所有，係伊自乙○○手中所
    搶下等語，亦與被告己○○所供係其自行向警員告知槍枝放置之處所等情相符，
    而警員至前述地點係為處理被告己○○追撞他人車輛之交通事故，倘扣案之槍枝
    確為被告己○○所持有，其當不致甘冒自曝持有槍枝犯行之風險而告知警員槍枝
    放置之處所，故當不得僅因扣案之槍枝係在被告己○○所駕駛之自用小客車內為
    警查獲，即遽認該被告有何持有槍枝之犯行。次查，扣案之槍枝先經公訴人電詢
    台中縣警察局霧峰分局承辦警員紀永年槍枝上指紋鑑定結果，惟因查扣之槍枝上
    採不到指紋，無法送鑑定，再經本院送請法務部調查局鑑定結果，亦未發現有清
    晰可供比對之潛伏指紋，此分別有台灣台中地方法院檢察署電話紀錄單、法務部
    調查局中華民國八十八年十一月十六日（８８）陸字第８８０８４９０４號函各
    一件在卷可憑，從而該槍枝原究係何人所持有更屬無從確定。再者，乙○○與被
    告己○○及同案被告甲○○、丙○○於八十八年三月十七日下午在台中縣太平市
    ○○路○段四０五巷發生衝突時在場目擊之證人戊○○於警訊中證稱：「（你當
    時有無看到己○○拿槍？）當時場面混亂，我沒有看清楚」，及證人黃榮貴於偵
    查中之證詞：「（當時有無看到人拿槍？）有一個胖胖的，手好像有拿東西，但
    拿什麼東西我不知道」，均未能證明被告己○○於為警自其車內查獲扣案之槍枝
    前，即曾持有該槍枝，至乙○○雖自偵查中迄本院審理時均指稱扣案之槍枝係被
    告己○○所持有，惟其與被告己○○既於前揭時地為同案被告丙○○之事發生衝
    突，彼此已有怨隙，其前述對被告己○○不利之陳述是否屬實尚值存疑，當不得
    執此即遽認被告己○○確持有該扣案之槍枝，此外，本院復查無其他積極證據，
    足資證明被告己○○有何持有可發射子彈具有殺傷力槍枝之犯行，其被訴涉犯槍
    砲彈藥刀械管制條例第十一條第四項之罪係屬無從證明，應為無罪之諭知。
據上論斷，應依刑事訴訟法第二百九十九條第一項前段、第三百零一條第一項，刑法
第二十八條、第二百七十七條第一項、第四十一條，罰金罰鍰提高標準條例第一條前
段、第二條，判決如主文。
中      華      民      國      八十九      年    三    月      十      日
                                台灣台中地方法院刑事第四庭
                                    法  官  鍾 啟 煒
右正本證明與原本無異。
如不服本判決，應於判決送達後十日內，向本院提出上訴狀。
                                    書記官
中      華      民      國      八十九      年    三    月      十三    日
附錄：
刑法第二百七十七條第一項：
傷害人之身體或健康者，處三年以下有期徒刑、拘役或一千元以下罰金。


司法院資訊處製作；財團法人民間司法改革基金會備份。
